SERGIO GONZÁLEZ

DISEÑADOR GRÁFICO

INFORMACIÓN PERSONAL

Mi nombre es Sergio, soy diseñador gráfico con más de 4 años de experiencia en el desarrollo de piezas gráficas tanto impresas como digitales, conocimientos en animación, modelado 3D, y lenguajes HTML5 y CSS3.

Gracias a mi formación académica y profesional tengo la capacidad para desarrollar proyectos innovadores desde la comunicación visual, sustentados de manera conceptual y que respondan a las necesidades del cliente y a los requerimientos del mercado.

EXPERIENCIA

WINNER GROUP

DISFÑADOR GRÁFICO

AGOSTO 2021 - ACTUALMENTE

Encargado de editar y actualizar contenido en la página Web, creación de imágenes para redes sociales, key visual para las campañas en los centros de operación a nivel nacional, animaciones.

EL TAIER DDB CENTRO

DISEÑADOR GRÁFICO

JUNIO 2021 - JULIO 2021

Encargado de diseñar visuales para el área de nuevos negocios de la agencia. Apoyar en el desarrollo de piezas para RRSS, Key visuals para marcas como Lipton, Pepsi, Gatorade en Guatemala y otros países de centro América.

BESUTO S.A.S

DISEÑADOR GRÁFICO

ENERO 2020 - MAYO 2021

Encargado de el diseño de piezas para las redes sociales, Gifs y animaciones para marcas como Besuto, UltraZx, Ultrapharma.

FREELANCE

DISEÑADOR GRÁFICO

JULIO 2019 - ENERO 2020

Trabajo independiente creando piezas gráficas y arte finalizando de archivos para impresión, también editando sitios web y vídeos para empresas como Marcas Virales Studio y Beat Marcas Vitales.

MARCAS VITALES BMV

DISEÑADOR GRÁFICO

OCTUBRE 2018 - JULIO 2019

Diseñador gráfico InHouse en la compañia Winner Group. Encargado del desarrollo de piezas digitales e impresas y animaciones para las campañas desarrolladas en los diferentes casinos a nivel nacional.

GRUPO INNVENTA

DISEÑADOR GRÁFICO

FEBRERO 2017 - OCTUBRE 2018

Responsable del desarrollo gráfico de las propuestas para eventos y activaciones BTL, arte finalizado, material POP, para clientes como Bavaria, Universal, Kimberly Clark, Mathiesen Colombia, entre otras.

PLANETA PRODUCCIONES LTDA

DISEÑADOR GRÁFICO

MAYO 2016 - FEBRERO 2017

Entre las funciones del cargo se encontraba diseñar material P.O.P, conceptualizar y ambientar activaciones BTL, espacios publicitarios para marcas como Coors Light, Postobón, Huggies.

FELCAR EDITORES

DISEÑADOR GRÁFICO

OCTUBRE 2014 - FEBRERO 2016

Como diseñador gráfico se tuvo la oportunidad de diagramar, ilustrar textos escolares, diseño corporativo, creación de piezas publicitarias y arte finalización de archivos para impresión.

EDUCACIÓN

DIPLOMADO EN DESARROLLO WEB FULL STACK FRONT END + BACK END

NOGMA - ESCUELA DE CREATIVIDAD E INNOVACIÓN 06 JUL. 2020 - 31 AGOS. 2020

DIPLOMADO EN DIRECCIÓN DE ARTE

NOGMA - ESCUELA DE CREATIVIDAD E INNOVACIÓN 06 JUL. 2020 - 31 AGOS. 2020

CURSO DE ACTUALIZACIÓN INTEGRAL

NOGMA - ESCUELA DE CREATIVIDAD E INNOVACIÓN

02 JUN. 2020 - 23 JUN. 2020

IDIOMAS KIRON

INGLÉS PREINTERMEDIO ABR. 2016

CORPORACIÓN ESCUELA DE ARTES Y LETRAS

TÉCNICO PROFESIONAL EN DISEÑO GRÁFICO 03 FEB. 2014 - 10 OCT. 2016

SKILLS

















CONTACTO



(+57) 305 75132 38



sigonzalezv@hotmail.com



www.behance.net/sergiografo